【裁判字號】    95,交易,74
【裁判日期】    950504
【裁判案由】    業務過失傷害
【裁判全文】
臺灣臺北地方法院刑事判決              95年度交易字第74號
公  訴  人  臺灣臺北地方法院檢察署檢察官
被      告  甲○○
上列被告因業務過失傷害案件，經檢察官聲請簡易判決處刑（94
年度偵字第21744號），經本院臺北簡易庭受理後（95年度北交
簡字第279號），認為不宜以簡易判決處刑，而改依通常程序審
理，本院合議庭依被告於本院準備程序進行中為有罪之陳述，裁
定由受命法官以簡式審判程序審理，判決如下：
    主  文
甲○○從事業務之人，因業務上之過失傷害人，處有期徒刑肆月
，如易科罰金，以佰元折算壹日。
    事  實
一、甲○○係職業汽車駕駛人，以駕駛營業小客車載運不特定人
    為業，為從事駕駛業務之人。其於民國94年4月9日晚上7時5
    分許，駕駛車號為441-NB號營業小客車，沿臺北市○○路○
    段東向西行駛，途經該路段之國父紀念館南大門廣場前，原
    應注意車前狀況，並隨時採取必要之安全措施，且在行近行
    人穿越道前，應減速慢行，遇有行人穿越時，無論有無交通
    警察指揮或號誌指示，均應暫停讓行人先行通過，而依當時
    情形係天候晴，夜間有照明，路面狀況為乾燥、無缺陷且無
    障礙物，並無不能注意之情事，竟於行經行人穿越道前疏未
    注意該行人穿越道上有行人通行，應暫停禮讓行人先行通過
    即貿然左轉，致其駕駛之營業小客車前保險桿撞及正行走於
    該行人穿越道之行人丙○○○，使丙○○○因而受有頭部外
    傷併皮下血腫、頸部外傷併頸椎第5、6、7節神經根症狀等
    傷害。嗣經員警據報前往現場處理，甲○○於有偵查權之員
    警發覺前開犯行前，自行向現場處理員警陳家明當場承認為
    肇事人而接受裁判，始查悉上情。
二、案經丙○○○訴由臺北市政府警察局信義分局移送臺灣臺北
    地方法院檢察署檢察官偵查後聲請簡易判決處刑，經本院臺
    北簡易庭受理後認為不宜以簡易判決處刑，而改依通常程序
    審理，因被告甲○○於本院準備程序中為有罪之陳述，嗣經
    本院合議庭裁定以簡式審判程序審理。
    理  由
一、本件被告甲○○所犯業務過失傷害罪，係非死刑、無期徒刑
    、最輕本刑三年以上有期徒刑之罪，亦非高等法院管轄之第
    一審案件，其於本院準備程序進行中，就被訴事實為有罪之
    陳述，經法官告知簡式審判之旨，並聽取檢察官、被告之意
    見後，本院合議庭裁定由受命法官獨任進行簡式審判程序，
    是本件之證據調查，依刑事訴訟法第273條之2規定，不受同
    法第159條第1項、第161條之2、第161條之3、第163條之1及
    第164條至第170條規定之限制，合先敘明。
二、上揭犯罪事實，業據被告甲○○於偵審中坦承不諱，核與告
    訴代理人乙○於警詢所指訴之情節大致相符（被告及公訴人
    於本院審理時，均已表示對於乙○於警詢中之陳述無意見，
    是乙○於警詢中之陳述依刑事訴訟法第159條之5之規定，得
    為證據），並有臺北市○○○○○道路交通事故現場圖、道
    路交通事故補充資料表、臺北市政府警察局信義分局交通分
    隊交通事故談話紀錄表、道路交通事故調查報告表(一)(二)及交
    通事故現場照片6張附卷可參；而告訴人丙○○○因本件車
    禍而受有如事實欄所載之傷害，亦有其所提出之國泰醫院診
    斷證明書在卷可稽，足徵被告之上開自白與事實相符。又按
    「汽車行駛時，駕駛人應注意車前狀況及兩車併行之間隔，
    並隨時採取必要之安全措施。」、「汽車行近行人穿越道前
    ，應減速慢行，遇有行人穿越時，無論有無交通警察指揮或
    號誌指示，均應暫停讓行人先行通過。」，此分別為道路交
    通安全規則第94條第3項、第103條所明定，被告駕車自應注
    意上述規定，而本案事發當時之天候晴、夜間有照明，路面
    狀況為乾燥、無缺陷且無障礙物等情況，有前開道路交通事
    故調查報告表(一)及現場照片等在卷可按，被告既無不能注意
    之情事，竟疏未注意，於該路口疏未注意該處行人穿越道上
    有行人穿越即貿然行駛而肇事，致告訴人受有上開如事實欄
    所載之傷害，被告對於本案事故之發生，自有過失，且其過
    失行為與告訴人所受傷害結果間顯具有相當因果關係。綜上
    ，本件事證明確，被告之上揭犯行洵堪認定，應予依法論科
    。
三、查被告甲○○係職業汽車駕駛人，以駕駛營業小客車載運不
    特定人為業，為從事駕駛業務之人。核被告之所為，係犯刑
    法第284條第2項前段之業務過失傷害罪。又其駕駛汽車行經
    行人穿越道不依規定讓行人優先通行，因而致告訴人丙○○
    ○受傷，應依道路交通管理處罰條例第86條第1項規定加重
    其刑。又本件係肇事人親自或託人電話報警，並已報名肇事
    人姓名、地點請警方處理，被告甲○○於員警前往現場處理
    時在場，並當場承認為肇事人，此有臺北市政府警察局信義
    分局交通分隊員警陳家明所製作之道路交通事故肇事人自首
    情形記錄表1份在卷可稽，是被告甲○○於有偵查權之警員
    發覺前開犯行之犯罪人前，自行向現場處理警員申告上開犯
    行，並隨同警員到案及接受審判，符合自首之規定，應依刑
    法第62條前段之規定，減輕其刑，並依法先加後減之。爰審
    酌被告未曾受有期徒刑以上刑之宣告，此有臺灣高等法院被
    告全國前案紀錄表1份在卷可稽，其駕駛汽車行經行人穿越
    道不依規定讓行人優先通行，並因上開過失而致告訴人受傷
    ，其過失程度非輕，迄今未能與告訴人達成和解，後坦承犯
    行，及其品行、智識程度、犯罪所生之損害等一切情狀，量
    處如主文所示之刑，並諭知易科罰金之折算標準。
據上論斷，應依刑事訴訟法第452條、第273條之1第1項、第299
條第1項前段，道路交通管理處罰條例第86條第1項，刑法第284
條第2項前段、第62條前段、第41條第1項，罰金罰鍰提高標準條
例第1條前段、第2條，判決如主文。
本案經檢察官楊仲萍到庭執行職務。
中    華    民    國    95    年    5     月    4     日
                  交通法庭    法  官  林春鈴
以上正本證明與原本無異。
如不服本判決，應於判決送達後10日內向本院提出上訴狀。
                             書記官  羅欣宜
中    華    民    國    95    年    5     月    4     日
附錄本案論罪科刑法條：
刑法第284條第2項
從事業務之人，因業務上之過失傷害人者，處一年以下有期徒刑
、拘役或一千元以下罰金，致重傷者，處三年以下有期徒刑、拘
役或二千元以下罰金。


司法院資訊處製作；財團法人民間司法改革基金會備份。
